臺灣高等法院高雄分院刑事裁定　　　　　94年度交抗字第49號
抗告人即
受處分人　　甲○○
上列抗告人因違反道路交通管理處罰條例聲明異議案件，不服臺
灣屏東地方法院中華民國94年2 月18日裁定（93年度交聲字第21
9 號），提起抗告，本院裁定如下：
    主  文
抗告駁回。
    理  由
一、按汽車行駛高速公路，其車道之使用，於同向三車道路段，
    大型車與排氣量小於1 千立方公分或行駛速率低於每小時80
    公里之較慢車輛，應行駛於外側車道，為超越同向之前車時
    得暫時利用中線車道超越前車，高速公路交通管制規則第8
    條第1 項第2 款定有明文。又汽車行駛於高速公路，而不遵
    管制之規定者，處汽車駕駛人新台幣3,000 元以上6,000 元
    以下罰鍰，道路交通管理處罰條例第33條第1 項亦有明文規
    定。
二、本件抗告人於原審法院異議意旨略以：異議人甲○○於民國
    （下同）93年9 月26日凌晨5 時許，駕駛276-AC號大客車沿
    國道一號高速公路行駛至南下128.9 公里處時，因外線車道
    有慢速重型車佔用，當時其所駕車輛之時速為95公里至100
    公里，因此不得不變換車道至中線車道超車，超車時間不過
    1 、2 分鐘，迄於同路段南下131.7 公里處剛要切換回外線
    道時，即為警員攔停。異議人遂逐漸減速而在南下132 公里
    處停車，旋即遭警方開單處罰，因伊當時係為超車而暫時行
    駛中線車道，而警方亦無證據證明伊佔用中線車道，乃監理
    機關據予裁罰，顯屬無據，爰請求撤銷原處分並諭知免罰云
    云。
三、經查：
  (一)本件異議人甲○○於上開時間行駛國道一號高速公路時，從
    南下128 公里處起至南下132 公里處長達4 公里間，在中線
    車道行駛之事實，業據證人（即舉發員警）鄭崇岳於原審法
    院調查時結證屬實（見原審第19頁）。異議人於聲明異議狀
    內，亦承認其係自高速公路南下128.9 公里處開始行駛中線
    車道，於南下130.7 公里處為警攔停，迄132 公里處始停車
    。核與證人鄭崇岳證述之內容大致相符。
  (二)證人鄭崇岳已另又證稱：當時高速公路之外側車道並無任何
    車輛等語（見原審卷第19頁）。參以異議人自稱其當時在中
    線車道僅行駛約1 、2 分鐘等語觀之，則異議人之車速應在
    每小時120 公里以上至240 公里之間，方有可能在1 、2 分
    鐘內行駛長達4 公里；因此，異議人辯稱當時車速為時速95
    公里至100 公里云云，應非實情。何況在中線車道行駛「4
    公里」難謂係「暫時」；且必須持續行駛4 公里方能超車越
    前車，則「前車」車速顯非緩慢；因此，異議人辯稱「當時
    因外線車道有慢速重型車佔用，不得不變換車道至中線車道
    超車」云云，顯然不實。異議人所辯顯與常情不符，且自相
    扞格，委無可採。
  (三)異議人非為超越前車，竟在中線車道內行駛長達4 公里，顯
    已違反高速公路交通管制規則第8 條第1 項第2 款之規定，
    自應依道路交通管理處罰條例第33條第1 項規定處罰。
四、原審法院因認裁決機關援用上開處罰條例第33條第1 項規定
    裁處異議人罰鍰新台幣3,000 元，並依同條例第63條第1 項
    記違規點數1 點，於法並無不合，而駁回異議人之異議，於
    法並無違誤。抗告人猶執陳詞，以舉發人並未提出確切之證
    據以證明抗告人違規站用中線云云，指摘原裁定不當，為無
    理由，應予駁回。
五、據上論結，應依道路交通案件處理辦法第26條，刑事訴訟法
    第412 條，裁定如主文。
中　　華　　民　　國　　94　　年　　4 　　月　　29　　日
                  刑事第四庭    審判長法  官 蕭權閔
                                      法  官 陳吉雄
                                      法  官 李嘉興
以上正本證明與原本無異。
本裁定不得再抗告。
中　　華　　民　　國　　94　　年　　4 　　月　　29　　日
　　　　　　　　　　　　　　　　　　　書記官 劉博文
